【裁判字號】    97,消債更,13
【裁判日期】    971106
【裁判案由】    更生事件
【裁判全文】
臺灣彰化地方法院民事裁定            97年度消債更字第13號
聲  請  人  甲○○
                        樓
上列當事人聲請消費者債務清理事件，本院裁定如下：
    主  文
債務人甲○○自中華民國97年11月6日下午4時起開始更生程序。
    理  由
一、按法院開始更生程序之裁定，應載明其年、月、日、時，並
    即時發生效力，消費者債務清理條例第45條第1 項定有明文
    。
二、本件聲請人即債務人主張：其有不能清償之虞之情事，前曾
    提出債權人清冊，以書面向最大債權金融機構中國信託商業
    銀行股份有限公司（下稱中國信託銀行），依「中華民國銀
    行公會會員辦理消費金融案件無擔保債務協商機制」，請求
    共同協商債務清償方案，並於民國95年11月6 日協商成立，
    約定分120 期，利率8.88% ，每月應繳金額新臺幣（下同）
    38,291元。惟債務人每月薪資收入亦僅約30,000元，根本無
    力負擔，故於勉強履行一期後即不得不毀諾，實有因不可歸
    責於己之事由致履行顯有重大困難之情事；且債務人因已離
    婚，須獨立照顧2 名幼子，因此，每月除自己上班交通費及
    一家三口膳食費、生活雜費共約17,000元外，尚須支付幼子
    放學後之安親班費用及扶養費共約18,000元；而債務人除薪
    水收入外，目前僅有對金普森國際有限公司之投資股權200,
    000 元之財產，是債務人就所負債務確有不能清償之虞。又
    債務人無擔保或無優先權之債務總額未逾12,000,000元，復
    未經法院裁定開始清算程序或宣告破產，爰向本院聲請更生
    等語。
三、經查，債務人所主張之上開事實，業據提出債權人清冊、95
    年協商成立協議書影本、財產及收入狀況說明書、家庭支出
    明細表、員工職務證明書影本、員工薪資明細表、戶籍謄本
    、全國財產稅總歸戶財產查詢清單、財政部臺灣省中區國稅
    局96年度綜合所得稅各類所得資料清單、財團法人聯合徵信
    中心資料、支出證明收據及債務人金融帳戶存摺影本等件為
    證，核無不合。又債務人已未依先前債務協商履行乙節，復
    有國泰世華商業銀行股份有限公司、美商花旗銀行股份有限
    公司陳報狀及所附繳款明細可佐，顯見債務人雖有繳款誠意
    ，並勉力繳款，但確已無法再依原協商條件履行。此外，本
    件復查無債務人有消費者債務清理條例第6 條第3 項、第8
    條或第46條各款所定駁回更生聲請之事由存在，則債務人聲
    請更生，應屬有據，爰裁定如主文。
中    華    民    國    97    年    11    月     6    日
              民事第二庭    法      官  吳永梁
以上正本係照原本作成。
本件不得抗告。
本裁定已於97年11月6日下午4時公告。
中    華    民    國    97    年    11    月     6    日
                            書  記  官  陳美敏


司法院資訊處製作；財團法人民間司法改革基金會備份。
